高雄高等行政法院裁定
                                       110年度全字第16號
聲  請  人
即 債權 人　財政部關務署基隆關

代　表　人　楊崇悟


相  對  人
即 債務 人　林瑞鳳
上列當事人間海關緝私條例事件，債權人聲請假扣押，本院裁定
如下：
　　主  文
一、債權人得對於債務人之財產於新臺幣504,440元範圍內為假
    扣押。債務人如為債權人供擔保新臺幣504,440元，或將債
    權人請求之金額新臺幣504,440元提存後，得免為或撤銷假
    扣押。
二、聲請訴訟費用由債務人負擔。
　　理  由
一、按「為保全公法上金錢給付之強制執行，得聲請假扣押。」
    「假扣押之聲請，由管轄本案之行政法院或假扣押標的所在
    地之地方法院行政訴訟庭管轄。」行政訴訟法第293條第1項
    及第294條第1項分別定有明文。次按「受處分人未經扣押貨
    物或提供適當擔保者，海關為防止其隱匿或移轉財產以逃避
    執行，得於處分書送達後，聲請法院假扣押或假處分，並免
    提擔保。但受處分人已提供相當財產保證者，應即聲請撤銷
    或免為假扣押或假處分。」為海關緝私條例第49條之1第1項
    所明定。
二、聲請意旨略以：相對人即債務人因違反海關緝私條例，經聲
    請人以民國109年第10902232號、第10902233號、第1090223
    4號、第10902235號、第10902236號、第10902237號、第109
    02238號、第10902239號、第10902240號、第10902241號處
    分書，科處相對人罰鍰新臺幣（下同）504,440元，各該處
    分書並經送達在案。茲因相對人未就上開欠款提供足額擔保
    ，聲請人為防止其隱匿或移轉財產以逃避執行，爰依海關緝
    私條例第49條之1第1項之規定，請准免提供擔保，將債務人
    所有財產於主文所示債權額範圍內為假扣押等語。
三、經查：
㈠、聲請人主張之事實，業據其提出核與所述相符之處分書、送
    達證書等件(影本)為證，聲請人對於相對人尚有如主文所示
    金額之公法上金錢給付請求權，得請求其清償之事實，業已
    釋明。相對人未就上開金額提供足額之擔保，依上開規定意
    旨，聲請人為保全其對相對人之公法上金錢給付請求權，聲
    請免供擔保在該範圍內對相對人之財產為假扣押，於法核無
    不合，應予准許。
㈡、又「假扣押裁定內，應記載債務人供所定金額之擔保或將請
    求之金額提存，得免為或撤銷假扣押。」行政訴訟法第297
    條準用民事訴訟法第527條定有明文。觀其立法意旨，乃鑑
    於假扣押制度，係在保全債權人金錢債權將來之執行，因此
    債務人如提供所定金額之擔保或將請求之金額提存，即足以
    達保全目的，自無實施假扣押之必要。從而，本件爰併依前
    揭規定，裁定如主文第2項所示。
四、結論：聲請人之聲請為有理由。
中　　華　　民　　國　　110　 年　　8　　 月　　6　　 日
              高雄高等行政法院第三庭
                          審判長法官　吳  永  宋
                                法官　黃　堯　讚
                                法官　孫  奇  芳
以上正本係照原本作成。
如不服本裁定，應於裁定送達後10日內以書狀敘明理由，經本院
向最高行政法院提出抗告（須按對造人數附具繕本）。
中　　華　　民　　國　　110　 年　　8　　 月　　6　　 日

                              書記官  宋　鑠　瑾